# 租金不确定的合同在新租赁准则下的账务处理

提问人：yuzhou823 时间：2022-02-20 22:39:24
A公司为垃圾处理公司，租赁当地的村庄土地用于生产经营，土地面积 175 亩，租赁期间 36 年。合同约定租赁亩价款按照每亩每年一吨小麦折款计算，保护价1.6元/公斤，市场价低于的保护价按保护价计算，高于保护价按当年的市场价计算。租赁款为先付，每年的 4 月 30 日前交清下年的使用费。A公司目前的账户处理为租金作为每期的管理费用。
网上查询的近十年的小麦保护价均高于1.6元， 21 年2.64元/公斤， 21 年合计租金46.2万元。
我们认为的账务处理方法：租赁合同最长 20 年合法，对于确定租金的部分1.6元 _1000_ 175=28万元，按照 20 年计算使用权资产和租赁负债，剩余46.2-28=18.2万元计入当期损益。
请教陈版主和各位是否妥当。

回答人：chenyiwei
“合同约定租赁亩价款按照每亩每年一吨小麦折款计算”，并设置最低保护价，表明该租金属于“取决于指数或比率的可变租赁付款额”。据此，根据新租赁准则，取决于指数或比率的可变租赁付款额，该款项在初始计量时根据租赁期开始日的指数或比率确定，据此对使用权资产和租赁负债进行初始计量；后续每期末根据当时的小麦价格变动情况重新确定租赁付款额并据此调整使用权资产和租赁负债账面价值，但折现率不变。